臺灣臺南地方法院刑事判決　　　　　　　　　　　　九十二年度訴字第一一四三號
　　公　訴　人　臺灣臺南地方法院檢察署檢察官
　　被　　　告　甲○○
　　指定辯護人　本院公設辯護人　乙○○
右列被告因違反槍砲彈藥刀械管制條例案件，經檢察官提起公訴（九十二年度偵字第
五四七五號），本院判決如左：
    主  文
甲○○未經許可，寄藏可發射子彈具有殺傷力之改造手槍，處有期徒刑壹年陸月，併
科罰金新臺幣伍萬元，罰金如易服勞役，以新臺幣玖佰元（即銀元佰元）折算壹日
。扣案仿ＣＯＬＴ廠半自動手槍製造之改造手槍貳枝（含彈匣貳個，槍枝管制編號各
為：0000000000號、0000000000號）及改造子彈拾顆均沒收。
    事  實
一、甲○○明知其友人郭清風（已於民國九十二年六月二十八日死亡）於民國九十一
    年十二月底某日，在臺南市○○街一六五號，所交付並委託其保管之具有殺傷力
    仿ＣＯＬＴ廠半自動手槍製造之改造手槍二枝（含彈匣二個，槍枝管制編號各為
    ：0000000000號、0000000000號）及具有殺傷力之改造子
    彈十四顆，均係槍砲彈藥刀械管制條例管制之物品，未經許可不得無故持有、寄
    藏，竟基寄藏之犯意，未經許可將前開手槍、子彈藏放於其位於臺南市安平區○
    ○○街一四六號六樓之二之租屋處。嗣於九十二年五月七日上午十一時許，為警
    持本院核發之搜索票至上開甲○○之租屋處執行搜索時查獲，並扣得前開改造手
    槍二枝（含彈匣二個，槍枝管制編號各為：0000000000號、0000
    000000號）及改造子彈十四顆（鑑定時經試射四顆）。
二、案經臺南市警察局第四分局報請臺灣臺南地方法院檢察署檢察官偵查起訴。
    理  由
一、右揭寄藏改造手槍及子彈之事實，業據被告甲○○於偵、審中自白不諱，並有扣
    案仿ＣＯＬＴ廠半自動手槍製造之改造手槍二枝（含彈匣二個，槍枝管制編號各
    為：0000000000號、0000000000號）及改造子彈十四顆可
    佐，且扣案之槍、彈經送請內政部警政署刑事警察局以性能檢驗法、試射法鑑定
    結果：「一、送鑑改造手槍二枝，一枝（槍枝管制編號0000000000）
    ，認係由仿ＣＯＬＴ廠半自動手槍製造之金屬玩具手槍，更換土造金屬槍管改造
    而成之改造手槍，機械性能良好，可擊發適用子彈，認具殺傷力；一枝（槍枝管
    制編號0000000000），認係由仿ＣＯＬＴ廠半自動手槍製造之金屬玩
    具手槍，更換土造金屬槍管改造而成之改造手槍，機械性能良好，可擊發適用子
    彈，認具殺傷力。二、送鑑彈十四顆，認均係土造子彈（具直徑約一０mm之金屬
    彈頭），採樣四顆試射，可擊發，認均具殺傷力」，此有內政部警政署刑事警察
    局九十二年七月二十二日刑鑑字第０九二００八七七三二號槍彈鑑定書一份附於
    臺灣臺南地方法院檢察署九十二年偵字第五四七五號偵查卷內可憑。被告之自白
    與事實相符，應堪採信。從而，本件被告寄藏槍、彈之犯行事證明確，洵堪認定
    ，應依法論科。
二、按寄藏與持有，均係將物置於自己實力支配之下，僅寄藏必先有他人之持有行為
    ，而後始為之受寄代藏而已，故寄藏之受人委託代為保管，其保管之本身，亦屬
    持有，是槍砲彈藥刀械管制條例第七條第四項、第十二條第四項雖將「持有」與
    「寄藏」為分別之處罰規定，則單純之「持有」，固不包括「寄藏」，但「寄藏
    」之受人委託代為保管，其保管之本身所為之「持有」，既係「寄藏」之當然結
    果，法律上自宜僅就「寄藏」行為為包括之評價，不應另就「持有」予以論罪（
    最高法院七十四年度臺上字第三四００號判例意旨可資參酌）。查被告甲○○未
    許可，受寄代藏右揭改造手槍二枝、子彈十四顆，所為係違反槍砲彈藥刀械管制
    條例第十一條第四項未經許可寄藏可發射子彈具有殺傷力之改造手槍罪及同條例
    第十二條第四項未經許可寄藏子彈罪（公訴意旨認被告所為係犯槍砲彈藥刀械管
    制條例第十一條第一項、第十二條第一項之未經許可製造可發射子彈具有殺傷力
    之改造手槍罪及未經許可製造子彈之犯行，容有未洽，爰依法變更起訴法條，詳
    後述）。其未經許可寄藏手槍、子彈罪，所侵害者為社會法益，縱被告所寄藏之
    客體即改造手槍有二枝、改造子彈有十四顆，應仍各為單純一罪。又被告以一寄
    藏行為同時觸犯前開未經許可寄藏可發射子彈具有殺傷力之改造手槍及寄藏子彈
    二罪，屬想像競合犯，依刑法第五十五條之規定，應從一重之未經許可寄藏可發
    射子彈具有殺傷力之改造手槍罪處斷。爰審酌被告於槍枝氾濫之際，猶受託寄藏
    改造槍械，危害社會善良風氣及治安防衛體系，對社會產生之危害非輕，惟念其
    犯後坦犯行，態度尚稱良好等一切情狀，量處如主文所示之刑，且就其所處罰金
    刑部分，併予諭知易服勞役折算之標準。扣案改造手槍二枝（含彈匣二個，槍枝
    管制編號各為：0000000000號、0000000000號）及子彈十
    顆，均係違禁物，應依刑法第三十八條第一項第一款之規定予以沒收；至扣案經
    送鑑驗試射所耗盡之四顆子彈，其所餘之彈頭、彈殼，均已不具殺傷力，非屬違
    禁物，故不予宣告沒收。
三、公訴意旨雖認司法警察於九十二年五月七日上午十一時許持本院核發之搜索票至
    被告位於臺南市安平區○○○街一四六號六樓之二租住處執行搜索時起獲之上開
    槍、彈，係被告基於概括之犯意，於八十八年間某日，在臺南縣佳里鎮蚶寮六七
    號之四住處，先後以將仿ＣＯＬＴ廠半自動手槍製造之金屬玩具手槍二枝，更改
    土造金屬槍管及將子彈彈殼裝填火藥加裝金屬彈頭之方式，改造成具有殺傷力之
    槍枝及子彈，因認被告所為係涉犯槍砲彈藥刀械管制條例第十一條第一項、第十
    二條第一項之未經許可製造可發射子彈具有殺傷力之改造手槍罪及未經許可製造
    子彈罪嫌。惟按被告之自白，不得作為有罪判決之唯一證據，仍應調查其他必要
    之證據，以察其是否與事實相符，刑事訴訟法第一百五十六條第二項定有明文。
    本件公訴人認被告涉犯前揭製造槍、彈罪嫌，係以被告甲○○於警詢、檢察官初
    次偵查中之自白，及扣案之改造槍、彈暨內政部警政署刑事警察局之鑑定書等事
    證為主要論據。然查：(一)被告於檢察官第二次偵訊及本院審理時均否認有改造槍
    、彈之行為，並抗辯其警詢筆錄係配合警方所為之供述，該自白之內容並非真實
    ，然參之被告於本院準備程序時陳稱：警詢時警方問伊扣案槍、彈之來源，伊回
    答不知道，警方說不可能並說要配合，才能交保，伊就說係伊製造的，並沒有人
    刑求或脅迫伊，係伊自己講的等語（見本院九十二年十二月一日準備程序筆錄）
    ；復於本院審理時供稱：製作警詢筆錄時，伊有很多朋友在旁邊，警方要伊配合
    ，伊本來要跟警方說槍彈係郭清風的，但警方說不要推給別人等語（見本院九十
    三年一月六日審理筆錄），及檢察官初訊時並無人壓制其自由意志等情以觀，偵
    訊人員縱要求被告配合偵訊，惟既未對被告刑求逼供，或為其他不當之偵訊行為
    ，亦未要求被告必須坦承改造槍、彈，且現場尚有被告之友人陪同，則被告之自
    白顯係其個人基於自由意志所為之任意性陳述而堪認具有證據能力。另本院當庭
    勘驗警詢錄音帶之結果：錄音內容與警詢筆錄記載相符，但錄音內容過於連續、
    迅速，應係先製作筆錄後再以言詞發問並錄音（見本院九十三年一月六日審判筆
    錄），是該警詢錄音既係警詢筆錄製作完成後始以言詞發問錄音，自無法以此作
    為認定被告於警方詢問時之陳述是否出於自由意志之依據，附此敘明。(二)扣案之
    改造手槍二枝及改造子彈十四顆固係司法警察於九十二年五月七日上午十一時許
    持本院核發之搜索票至被告位於臺南市安平區○○○街一四六號六樓之二租住處
    執行搜索時起獲，已如前述，惟上開事證僅能證明被告有「持有」或「寄藏」改
    造手槍及子彈之行為，尚不足以認定被告有製造扣案之槍、彈甚明。(三)綜上所述
    ，被告於警詢及檢察官訊時之自白雖具有證據能力，惟其是否與事實相符，仍須
    調查其他證據以資審認，而本件並無其他積極證據足資證明被告坦承改造槍彈之
    自白與事實相符，自難僅憑被告先後不一致之供述作為認定其確有改造前開扣案
    槍彈之依據。況本案並未查扣改造槍、彈之製造工具，難以遽認被告確有改造之
    犯行。公訴意旨認被告所為係犯未經許可製造可發射子彈具有殺傷力之改造手槍
    罪及未經許可製造子彈之犯行，容有未洽，惟其基本社會事實同一，本院自應予
    審究，並變更起訴法條，附此明。
四、另被告行為時（即九十一年十二月底某日），槍砲彈藥刀械管制條例第十九條有
    關犯同條例第十一條、第十二條之罪宣告強制工作之規定，業經立法院三讀通過
    刪除，並經總統於九十年十一月十四日公布，於九十年十一月十六日生效，故被
    告前揭寄藏改造槍彈之行為自無該條規定之適用，而被告於受寄藏匿上開改造手
    槍及子彈期間，並無藉之為犯罪，且觀之其前科紀錄，亦無犯罪之習慣或以犯罪
    為常業之情形，有臺灣高等法院被告全國前案紀錄表一份在卷可憑，則亦無依刑
    法第九十條第一項規定令被告入勞動處所強制工作，以矯治其反社會危險性之必
    要，亦併此說明。
據上論斷，應依刑事訴訟法第二百九十九條第一項前段、第三百條，槍砲彈藥刀械管
制條例第十一條第四項、第十二條第四項，刑法第十一條前段、第五十五條、第四十
二條第二項、第三十八條第一項第一款，罰金罰鍰提高標準條例第二條，判決如主文
。
本案經檢察官丙○○到庭執行職務。
中    華    民    國      九十三      年      一      月      二十七    日
                                  臺灣臺南地方法院刑事第五庭
                                      審判長法  官  陳欽賢
                                            法  官  莊玉熙
                                            法  官  林佩儒
右正本證明與原本無異。
如不服本判決，應於判決送達後十日內，向本院提出上訴狀。
                                            書記官  廖文靜
中    華    民    國      九十三        年     二       月       三     日
附錄本案論罪科刑法條全文：
槍砲彈藥刀械管制條例第十一條
  未經許可，製造、販賣或運輸第四條第一項第一款所稱其他可發射金屬或子彈具有
  殺傷力之各式槍砲者，處五年以上有期徒刑，併科新臺幣一千萬元以下罰金。
  未經許可，轉讓、出租或出借前項所列槍砲者，處三年以上十年以下有期徒刑，併
  科新臺幣七百萬元以下罰金。
  意圖供自己或他人犯罪之用，而犯前二項之罪者，處無期徒刑或七年以上有期徒刑
  ，併科新臺幣一千萬元以下罰金。
  未經許可，持有、寄藏或意圖販賣而陳列第一項所列槍砲者，處一年以上七年以下
  有期徒刑，併科新臺幣七百萬元以下罰金。
  第一項至第三項之未遂犯罰之。
槍砲彈藥刀械管制條例第十二條
  未經許可，製造、販賣或運輸子彈者，處一年以上七年以下有期徒刑，併科新台幣
  五百萬元以下罰金。
  未經許可，轉讓、出租或出借子彈者，處六月以上五年以下有期徒刑，併科新台幣
  三百萬元以下罰金。
  意圖供自己或他人犯罪之用，而犯前二項之罪者，處三年以上十年以下有期徒刑，
  併科新台幣七百萬元以下罰金。
  未經許可，持有、寄藏或意圖販賣而陳列子彈者，處五年以下有期徒刑，併科新台
  幣三百萬元以下罰金。第一項至第三項之未遂犯罰之。
